# 单项计提应收账款坏账准备转回问题

提问人：武佛将 时间：2020-04-14 08:05:18
我司 15 年形成一笔应收账款 100 万，后因客户进入破产重组程序，对该笔应收账款单独测试100%计提坏账准备；本年客户为恢复产能，要求重新执行原合同，并支付80%货款即 80 万，因此我司将该项应收余额 20 万划入账龄组合按照预期信用损失率计提 15 万，在非经常性损益–单项计提应收账款坏账准备转回如何填列？转回金额是 80 万（收回金额），还是 85 万（100-15），或者是 100 万（原计提金额）？
在论坛上检索出陈版主关于坏账转回的回答：“转回是指在应收帐款的原值不发生改变的情况下，由于对其可回收性估计的改变而减少原先计提的准备；转出是指核销坏帐或者收回应收帐款时，对其原先对应的坏账准备予以同步核销核销”，认为转回金额填列 100 万，不知道是否正确，请教大家了，谢谢！

回答人：chenyiwei
由于原计提准备 100 万，现在保留 15 万的准备，所以转回数为 85 万，包括因收回转出（转销） 80 万和对剩余 20 万的可收回性估计改变导致转回 5 万元。